臺灣高等法院民事判決
108年度上字第1200號
上  訴  人  吳仁良  

被 上訴 人  滙豐(台灣)商業銀行股份有限公司


法定代理人  麥康裕  
訴訟代理人  林靜宜  
被 上訴 人  晨旭企業管理顧問股份有限公司

法定代理人  陳宇君  
訴訟代理人  劉德明  
            柯文元  
上列當事人間請求損害賠償事件，上訴人對於中華民國108年7月
31日臺灣臺北地方法院108年度訴字第2209號第一審判決提起上
訴，本院於109年1月22日言詞辯論終結，判決如下：
   主  文
上訴駁回。
第二審訴訟費用由上訴人負擔。
    事實及理由
壹、程序部分：
    被上訴人乙○（台灣）商業銀行股份有限公司（下稱乙○銀行
    ）之法定代理人原為黃碧娟，於本院審理期間變更為甲○○，
    業據其提出公司變更登記事項表，並聲明承受訴訟（見本院
    卷第79、85頁），核無不合，應予准許。
貳、實體部分
一、上訴人主張：伊前於民國94年4月8日向乙○銀行申請現金卡
    信用貸款，約定於新臺幣（下同）80萬元之額度範圍內自動
    扣繳，又於96年8月16日與乙○銀行簽訂「乙○銀行個人信用
    貸款約定書」（下稱系爭貸款契約），以未清償餘額78萬8,
    000元為借款金額，分7年攤還，按固定利率5％計息，每月17
    日自動扣款繳付本息1萬1,138元。伊於97年8月17日因受國
    際金融海嘯影響，暫未繳納該期本息1萬1,138元，僅被扣款
    986元，乙○銀行於97年8月28日以全部債務一次清償為條件
    ，將伊債務總額降為63萬，致伊於97年9月17日仍未繳付該
    期本息1萬1,138元。嗣乙○銀行委託之催收公司即被上訴人
    晨旭企業管理顧問股份有限公司（下稱晨旭公司），於97年
    10月7日致電向伊表示97年8月17日1萬0,152元、97年9月17
    日1萬1,138元二期貸款（下稱系爭分期款）暫時無庸繳納，
    倘伊於一年後將全部債務一次清償完畢，系爭分期款即不需
    再返還，不會註記繳款遲延或列為呆帳，無權代理乙○銀行
    與伊成立掛帳契約（下稱系爭掛帳契約），致伊誤認暫無還
    款義務。詎乙○銀行不履行系爭貸款契約一般條款第4條第1
    項應按期（每月）扣款之約定，且其委託晨旭公司之不法催
    收行為，違反金融機構作業委託他人處理內部作業制度及程
    序辦法（下稱委託處理辦法）第14條第1項第1款、第2款、
    第21條規定，依民法第71條規定應屬無效，而晨旭公司不履
    行系爭掛帳契約，仍於財團法人金融聯合徵信中心（下稱聯
    徵中心）會員報送授信資料明細（下稱授信明細）中，自97
    年9月起註記為遲延繳款，並報送呆帳，致伊喪失債信，名
    譽貶損，妨害伊運用財務及找工作之自由，並罹患胃疾、憂
    鬱症及綜合型健康危害，侵害伊之信用權、名譽權、自由權
    、健康權，而受有精神、財產上之損害，依民法第184條第1
    項前段、後段、第2項（以上請求擇一判決）、第185條第1
    項、第174條第1項、第179條等規定（侵權行為、無因管理
    、不當得利亦請求擇一有利判決），請求被上訴人連帶賠償
    慰撫金50萬元，及無法申貸黃金產銷永久契約之信用貸款所
    失利益102萬2,700元，求為命被上訴人連帶給付伊152萬2,7
    00元，及自起訴狀繕本送達翌日起至清償日止，按週年利率
    5％計息之判決。原審判決駁回上訴人之訴，上訴人提起上訴
    ，於本院上訴聲明：㈠原判決廢棄。㈡被上訴人應連帶給付上
    訴人152萬2,700元，及自起訴狀繕本送達翌日起至清償日止
    ，按週年利率5％計算之利息。
二、乙○銀行抗辯略以：上訴人關於晨旭公司代理伊與其成立之
    系爭掛帳契約之主張，業經本院102年度上易字第568號（下
    稱第568號）確定判決認定不存在，關於伊將系爭分期款註
    記逾期未繳報送聯徵中心致其受有損害之主張，亦經第568
    號及本院103年度消上易字第9號（下稱第9號）確定判決認
    定為無理由，是上訴人之各項主張及爭點於上開事件業經兩
    造辯論，並經本院於各該案就兩造所提調查後為判斷，本件
    應受第568號、第9號確定判決爭點效之拘束，上訴人不得為
    相反之主張。又上訴人請求慰撫金部分，與原法院102年度
    訴字第468號（下稱第468號）為同一事件，上訴人提起本件
    訴訟違反一事不再理原則等語置辯。晨旭公司抗辯略以：上
    訴人所提證據於原判決附表一、二所列事件均已提出，不足
    以推翻該等判決之判斷等語置辯。被上訴人均於本院答辯聲
    明：上訴駁回。
三、兩造不爭執事項（見原審卷第195-197頁）：
㈠、上訴人於94年4月8日以其持有乙○銀行發行之現金卡申請信用
    貸款，約定於80萬元範圍內，依浮動利率年息8.6％（本息平
    均攤還動用貸款）或8.85％（循環動用利率），以動用之款
    項計息。嗣上訴人、乙○銀行於96年8月16日以上訴人當時之
    借款餘額78萬8,000元為借款金額，簽訂信用貸款契約（即
    系爭貸款契約），將利率調整為5％，約定上訴人應於每月17
    日繳納本息1萬1,138元，一個月為一期，按期平均攤還本息
    。上訴人於97年8月17日僅還款986元、97年9月17日未還款
    。
㈡、乙○銀行於97年10月間委託晨旭公司執行催收系爭分期款，晨
    旭公司於97年10月3日發函通知上訴人，並於97年10月7日以
    電話與上訴人討論還款事宜（下稱系爭對話），對話內容如
    原證一所示（見原審卷第15-22頁）。
㈢、上訴人於97年10月9日、97年11月10日、97年12月15日、98年
    1月15日、98年2月11日各還款1萬1,200元。
四、上訴人主張乙○銀行不履行系爭貸款契約一般條款第4條第1
    項約定，且為不法、無效催收行為，晨旭公司無權代理乙○
    銀行與上訴人成立系爭掛帳契約，亦未履行，仍將系爭分期
    款報送聯徵中心登載為逾期呆帳，侵害伊信用權、名譽權、
    自由權、健康權，依侵權行為、無因管理、不當得利等法律
    關係請求被上訴人連帶賠償損害或返還利得等語，為被上訴
    人否認，並以上開情詞置辯。茲就本件與原判決附表一、二
    所列訴訟，有無一事不再理、爭點效適用等爭點，分別析述
    如下：
㈠、乙○銀行部分：
  ⒈前案判決情形：
  ⑴查上訴人前以：晨旭公司於97年10月7日致電與其協商成立以
    63萬元重新分期付款之新債務契約，約定利率5％，按月於每
    月17日繳納1萬1,138元，舊債務消滅，並同意將97年8月17
    日、97年9月17日未繳款部分（即系爭分期款）掛帳免繳，
    經乙○銀行同意，上訴人遂自97年10月至98年2月期間按月繳
    納分期款，詎匯豐銀行違反97年10月7日之約定，於授信明
    細註記自97年10月起遲延繳款，登載不實信用記錄，並於98
    年4月報送呆帳，致上訴人喪失債信，無法申請房貸為房屋
    買賣及現金週轉，謀職亦遭拒絕，被迫從事保全員工作，侵
    害上訴人之身體、健康、名譽、自由、信用及工作等權利，
    依民法第184條第1項（包括前、後段）、第195條規定訴請
    乙○銀行賠償慰撫金70萬元（其餘與本件無關部分不予贅列
    ），經原法院第468號判決駁回上訴人之請求，並經本院第5
    68號判決駁回上訴人之上訴而確定（下稱前案確定判決一）
    等情，經本院依職權調取上開案卷核閱無訛，並有上開案號
    裁判書在卷可佐（見原審卷第223-237頁），應堪信實。
  ⑵上訴人另以：乙○銀行未依按月於每月17日自動扣款繳付本息
    1萬1,138元之約定，於97年8月17日僅扣款986元，未將現金
    卡透支額度1萬0,152元予以沖銷，致生違約金，且於97年8
    月28日調降債務總額為63萬元後，應就超出63萬元債務部分
    依序沖銷，先前未繳付之差額、違約金即應消滅，實無逾期
    未繳之情事。詎乙○銀行捏造不實之信用瑕疵，於授信明細
    註記自97年9月起遲延繳款，並將上訴人於97年10月至98年2
    月期間按月繳納之分期款，挪作填補不存在之欠款，於授信
    明細註記自97年10月起遲延繳款，並於98年4月報送呆帳，
    登載不實信用記錄，致上訴人喪失債信，為各公司拒絕任用
    ，僅能屈就為保全人員，喪失與受侵害前之高額薪資差額利
    益，無法取得現金周轉，依民法第184條第2項規定訴請乙○
    銀行賠償其他投資之固定獲利10萬元等損害（其餘與本件無
    關部分不予贅列），經原法院103年度消字第1號（下稱第1
    號）判決駁回上訴人之請求，並經本院第9號判決駁回上訴
    人之上訴而確定（下稱前案確定判決二）等情，亦經本院依
    職權調取上開案卷核閱無訛，並有上開案號裁判書在卷可佐
    （見原審卷第239-252頁），亦堪認定。
  ⒉重複起訴部分：
  ⑴按民事訴訟法第400條第1項所謂一事不再理原則，乃指同一
    事件已有確定之終局判決，不得更行起訴者而言。其所謂同
    一事件，指同一當事人就同一法律關係而為同一之請求，即
    屬相當（最高法院79年度台上字第2420號判決意旨參照）。
    查上訴人於本件主張乙○銀行之侵權行為係於授信明細註記
    自97年10月起遲延繳款及列為呆帳，侵害其健康、名譽、自
    由、信用權，致其受有精神上損害，依民法第184條第1項、
    第195條第1項前段規定請求乙○銀行賠償慰撫金50萬元，此
    部分當事人、聲明、請求之原因事實及訴訟標的之法律關係
    ，與上訴人於前案確定判決一請求乙○銀行給付慰撫金70萬
    元部分，均屬相同，為同一事件，應為前案確定判決一既判
    力效力所及。又上訴人於前案確定判決二亦主張乙○銀行之
    侵權行為係於授信明細註記自97年10月起遲延繳款及列為呆
    帳，致其無法取得現金獲取其他投資之固定獲利，所稱其他
    投資指本票及鑽石項鏈之投資，並提出委託投資契約書、本
    票、身分證、郵政跨行匯款申請書、寶石鑑定書、中華民國
    珠寶玉石鑑價證書影本（下稱委託投資書等）為佐（見第1
    號卷第59、83-85頁），依民法第184條第2項規定請求乙○銀
    行賠償無法獲取投資獲利之損失10萬元，核其於本件主張無
    法獲取之投資獲利為黃金產銷永久契約，所提資料與該案所
    提委託投資書等資料完全相同（見原審卷第33-39頁），應
    屬相同投資行為，是其於本件依民法第184條第2項規定請求
    投資獲利損失10萬元部分之當事人、聲明、請求之原因事實
    及訴訟標的之法律關係，與其於前案確定判決二請求乙○銀
    行賠償本票及鑽石項鏈之投資損失部分，均屬相同，為同一
    事件，亦為前案確定判決二既判力效力所及。
  ⑵次按依民事訴訟法第400條第1項規定之意旨，為訴訟標的之
    法律關係，於確定之終局判決中經裁判者，當事人之一造以
    該確定判決之結果為基礎，於新訴訟用作攻擊防禦方法時，
    他造應受其既判力之拘束，不得以該確定判決言詞辯論終結
    前所提出，或得提出而未提出之其他攻擊防禦方法，而為與
    確定判決意旨相反之主張，法院亦不得為反於確定判決意旨
    之裁判，此即既判力之遮斷效（最高法院102年度台上字第1
    352號裁定意旨參照）。查上訴人於本件所提乙○銀行未履行
    系爭貸款契約一般條款第4條第1項應按期扣款之約定，致生
    逾期呆帳之主張，及委託處理辦法、乙○銀行函（見本院卷
    第123-136、137-138頁）等，均屬上訴人於前案確定判決一
    、二得提出而未提出之攻擊防禦方法，上訴人不得再執以為
    與原確定判決一、二意旨相反之主張。
  ⑶從而，上訴人依民法第184條第1項規定請求乙○銀行給付慰撫
    金50萬元，及依同條第2項規定請求投資獲利損失10萬部分
    ，均違背一事不再理，為不合法。    
  ⒊爭點效部分：  
    按學說上所謂之「爭點效」，係指法院於確定判決理由中，
    對訴訟標的以外當事人所主張或抗辯之重要爭點，本於兩造
    辯論之結果所為之判斷結果，除有顯然違背法令，或當事人
    提出新訴訟資料足以推翻原判斷之情形外，於同一當事人間
    ，就與該重要爭點有關之他訴訟，不得再為相反之主張，法
    院亦不得作相異之判斷而言，其乃源於訴訟上之誠信原則及
    當事人公平之訴訟法理而來。是「爭點效」之適用，除理由
    之判斷具備「於同一當事人間」、「非顯然違背法令」及「
    當事人未提出新訴訟資料足以推翻原判斷」等條件外，必須
    該重要爭點，在前訴訟程序已列為足以影響判決結果之主要
    爭點，經兩造各為充分之舉證，一如訴訟標的極盡其攻擊、
    防禦之能事，並使當事人適當而完全之辯論，由法院為實質
    上之審理判斷，前後兩訴之標的利益大致相同者，始應由當
    事人就該事實之最終判斷，對與該重要爭點有關之他訴訟負
    結果責任，以符民事訴訟上之誠信原則（最高法院96年度台
    上字第307號判決意旨參照）。查：
  ⑴上訴人於前案確定判決一主張：乙○銀行於授信明細註記自97
    年10月起遲延繳款及列為呆帳為登載不實，致其受有損害，
    經第568號判決於事實及理由欄五載明「本件爭點：被上訴
    人有無故意向聯徵中心報送不實資訊及不法傳播不名譽事件
    至上訴人任職處所之行為，致侵害上訴人之身體、健康、名
    譽、自由、信用及工作等權利？」，並於事實及理由欄六敘
    明，經審酌97年10月7日通話內容、上訴人還款情形（見第4
    68號卷第53頁至第57頁反面、第11頁，與原審卷第15-22頁
    反面系爭通話記錄、第23頁上訴人還款情形均相同），及參
    照聯徵中心授信餘額月報作業要點、銀行法第45條之1第2項
    規定，認定乙○銀行於授信明細註記遲延繳款及列為呆帳紀
    錄，均無不實，並未侵害上訴人之權利，而駁回上訴人之請
    求（見原審卷第233-236頁）。又上訴人於前案確定判決二
    仍主張乙○銀行於授信明細註記自97年10月起遲延繳款及列
    為呆帳為登載不實，致其受有損害，經第9號判決於事實及
    理由欄五㈠、㈢載明關於上訴人主張乙○銀行故意向聯徵中心
    報送不實資訊之爭點，業經第568號判決於理由中判斷而有
    爭點效，並認定乙○銀行於授信明細註記遲延繳款及報送呆
    帳紀錄，均無不實，未侵害上訴人之權利，亦駁回上訴人之
    請求（見原審卷第250-251頁）。
  ⑵依上，上訴人於本件以乙○銀行於授信明細註記遲延繳款及列
    為呆帳紀錄，致其受有損害之主張，與其於前案確定判決一
    之訴訟程序中所提理由及主張均相同，並經列為足以影響判
    決理由之主要爭點，經兩造各為舉證、辯論，再本於兩造辯
    論之結果，為實質上之審理判斷，前後兩訴之標的利益完全
    一致，且其對此重要爭點所為之判斷，並無顯然違背法令之
    情形，揆諸首揭說明，除有足以推翻原判斷之新訴訟資料外
    ，本院及上訴人、乙○銀行就上開重要爭點所提起之本件訴
    訟中，自不得任作相反之判斷或主張。上訴人自承於本件所
    提新訴訟資料為委託處理辦法、乙○銀行函及聯徵中心當事
    人綜合信用報告（見本院卷第155頁），經查：
  ①上訴人提出委託處理辦法（見本院卷第123-136頁），欲證明
    乙○銀行、晨旭公司違反該辦法第14條第1項第1款及第3項第
    3款規定。惟依系爭通話內容觀之，晨旭公司於97年10月7日
    與上訴人以電話洽談還款方式，係向上訴人表示系爭分期款
    可以先掛帳之方式處理，倘其依原訂條件每月向乙○銀行繳
    納1萬1,138元，持續繳納1年，並於1年後1次清償全部債務
    餘額，可能得以免除系爭分期款之方式處理，但強調因已逾
    期，只是先掛帳等語，顯僅在提供上訴人還款方式之建議，
    尚難認受乙○銀行委託之晨旭公司向上訴人催收欠款有委託
    處理辦法第14條第1項第1款、第2款、第21條所定以暴力、
    恐嚇、脅迫、辱罵、騷擾、虛偽、詐欺、誤導或影響正常居
    住、就學、工作、營業或生活之騷擾方法等不當催收行為，
    或有何違反法令強制或禁止規定、公共秩序及善良風俗之情
    ，是上訴人聲請傳訊與上訴人為系爭通話之林先生，即無必
    要，併此敘明。
  ②又上訴人提出乙○銀行函（見本院卷第137-138頁），欲證明
    乙○銀行否認同意上訴人以其信用紀錄無瑕疵為前提才繳納
    欠款之事實，造成上訴人逾期呆帳，自未履行掛帳契約云云
    。惟該函係就上訴人於100年間之陳情案件，說明其並未同
    意上訴人以其信用紀錄無瑕疵為前提始繳納欠款，且因上訴
    人於98年2月繳納分期款後，即未再繳納，而依法聲請強制
    執行，並敘明拒絕上訴人所提以30萬元清償所欠全部款項，
    且無息分期每月5,000元之清償方案之旨，乃就雙方洽談情
    形為事實陳述，至乙○銀行將系爭分期款列為呆帳，係因上
    訴人於98年2月繳納分期款後，即未再繳納所致，上訴人主
    張係肇因於乙○銀行否認同意上訴人以其信用紀錄無瑕疵為
    前提才繳納欠款之事實云云，自屬無稽。
  ③另上訴人提出108年12月28日列印之聯徵中心當事人綜合信用
    報告（下稱信用報告，見本院卷第163、165頁），主張其上
    已無上訴人遲延繳款之註記，欲證明乙○銀行自認不履行系
    爭貸款契約及掛帳契約之行政疏失始註銷云云。惟依上訴人
    所提聯徵中心問答集所載，呆帳記錄最長不超過自轉銷之日
    起揭露5年，而所謂「轉銷」指銀行在逾期放款（或催收款
    ）收回無望的前提下，以呆帳費用（或原提存之備抵呆帳）
    出帳轉為損失，此損失一般稱為呆帳（見本院卷第183-184
    頁）。依上訴人所提100年12月2日列印之聯徵中心會員報送
    授信資料明細所示（見原審卷第25、27頁），系爭分期款於
    100年之前即已轉銷列為呆帳，已逾5年揭露期間，上訴人以
    108年12月28日列印之信用報告上無遲延繳款註記係乙○銀行
    自認行政疏失始註銷云云，委無足取。
  ④至上訴人所提97年10月9日乙○銀行人員與上訴人之通話記錄
    ，顯示乙○銀行人員一再向上訴人解釋因系爭分期款已逾期
    ，且已委託催收公司處理，不方便回答等語（見本院卷第11
    9、121、122頁），上訴人再聲請傳訊與上訴人通話之「白
    小姐」、「白小姐的主管」，更無必要。
  ⑶從而，上訴人於本院所提前述資料，均不足以推翻前案確定
    判決一關於乙○銀行於授信明細註記自97年10月起遲延繳款
    及列為呆帳未使上訴人受有損害之認定，本院及上訴人、乙
    ○銀行均應受該確定判決認定之前開事實及上訴人主張所為
    判斷之拘束，不得任作相反之判斷或主張，上訴人於本件再
    為爭執，自屬無據。是上訴人提起本件訴訟，仍主張乙○銀
    行於授信明細註記遲延繳款及列為呆帳紀錄，致其受有損害
    ，依民法第184條第1項前段、後段、第2項、第185條第1項
    、第195條第1項前段規定，及第174條第1項、第179條等規
    定請求乙○銀行與晨旭公司連帶賠償損害或返還利得（除前
    述依民法第184條第1項規定請求賠償慰撫金50萬元及依同條
    第2項規定請求賠償無法獲取投資獲利10萬元之重複起訴部
    分外），均無理由。
㈡、晨旭公司部分：
  ⒈上訴人前以：晨旭公司於97年10月7日無權代理乙○銀行承諾
    上訴人，如上訴人清償全部債務，即免除系爭分期款，並註
    銷授信明細關於遲延繳款之註記，恢復其信用紀錄，詎乙○
    銀行未註銷授信明細關於遲延繳款之註記，晨旭公司顯未得
    乙○銀行之授權，致其受有薪資差額、喪失兩戶房屋財產之
    損害，依民法第110條規定請求晨旭公司負損害賠償責任，
    經臺灣新北地方法院104年度訴字第400號（下稱第400號）
    判決駁回上訴人之請求，並經本院第822號判決駁回上訴人
    之上訴人而確定（下稱前案確定判決三）等情，業經本院依
    職權調取上開案卷核閱無訛，並有上開案號裁判書在卷可佐
    （見原審卷第209-221頁），應堪認定。
  ⒉上訴人於該確定判決關於晨旭公司是否於97年10月7日無權代
    理乙○公司承諾免除系爭分期款，並註銷遲延繳款註記之主
    張，經第822號判決於事實及理由欄五㈠列為爭點：「被上訴
    人是否無權代理乙○銀行向上訴人承諾97年8月17日及同年9
    月17日之二期帳款（即系爭分期款）掛帳暫免繳納，註銷遲
    繳狀態，上訴人自97年10月9日開始繳款即信用正常？被上
    訴人是否無權代理乙○銀行將系爭債務63萬元一次清償改為
    分期月繳，並承諾免除97年8月17日及同年9月17日二期帳款
    ？」（見原審卷第217頁），並載明：依該日通話內容（見
    該確定判決卷內原法院103年度訴字第4938號卷第11頁至第1
    4頁反面，與系爭通話內容相同）所示，晨旭公司係向上訴
    人表示，上訴人積欠之系爭分期款以先掛帳之方式處理，倘
    其依原訂條件每月向乙○銀行繳納1萬1,138元，持續繳納1年
    ，並於1年後1次清償全部債務餘額，始有可能以免除系爭分
    期款之方式處理，明確表示上訴人已逾期，只是先掛帳，並
    未承諾上訴人只須自97年10月9日開始繳款即可恢復信用正
    常，註銷遲繳狀態，及免除系爭分期款，而認依系爭通話內
    容無法證明其主張之前開事實等語（第822號判決書事實及
    理由欄五㈠⒈、⒉，見原審卷第217-218頁），與於本件關於晨
    旭公司是否無權代理乙○公司與成立系爭掛帳契約之爭點相
    同，經兩造各為舉證、辯論，再本於兩造辯論之結果，為實
    質上之審理判斷，前後兩訴之標的利益完全一致，且其對此
    重要爭點所為之判斷，並無顯然違背法令之情形，揆諸首揭
    說明，除有足以推翻原判斷之新訴訟資料外，本院及上訴人
    、晨旭公司就上開重要爭點所提起之本件訴訟中，自不得任
    作相反之判斷或主張。
  ⒊又上訴人自承於本件所提新訴訟資料僅委託處理辦法、乙○銀
    行函及信用報告（見本院卷第155、123-136、163、165頁）
    ，而依系爭通話內容觀之，不能認為晨旭公司向上訴人催收
    欠款有違反委託處理辦法第14條第1項第1款、第2款、第21
    條規定各情（詳見前述㈠、⒊⑴），而乙○銀行函及信用報告之
    待證事實則與晨旭公司無關（見本院卷第155-156頁），均
    不足以推翻前確定判決二關於晨旭公司於97年10月7日並未
    無權代理乙○公司承諾免除系爭分期款，並註銷遲延繳款註
    記之認定，本院及上訴人、晨旭公司均應受前案確定判決二
    認定之前開事實及上訴人主張所為判斷之拘束，不得任作相
    反之判斷或主張，上訴人於本件再為爭執，自屬無據。是上
    訴人提起本件訴訟，仍主張晨旭公司不履行系爭掛帳契約，
    於授信明細註記遲延繳款及列為呆帳紀錄，致其受有損害，
    依民法第184條第1項前段、後段、第2項、第185條第1項、
    第195條第1項前段規定，及第174條第1項、第179條等規定
    請求晨旭公司與乙○銀行連帶賠償損害或返還利得，均無理
    由。
五、綜上所述，上訴人依民法第184條第1項前段、後段、第2項
    、第185條第1項、第195條第1項前段、第174條第1項、第17
    9條等規定，請求被上訴人連帶給付上訴人152萬2,700元，
    及自起訴狀繕本送達翌日起至清償日止，按週年利率5％計算
    之利息，其中依民法第184條第1項規定請求乙○銀行給付上
    訴人慰撫金50萬元，及依同條第2項規定請求乙○銀行給付上
    訴人投資獲利損失10萬元部分為不合法，其餘請求為無理由
    ，均不應准許。原審就上開不合法部分，未依民事訴訟法第
    249條第1項第7款規定裁定駁回，而從實體上為駁回之判決
    ，於法雖有未洽，惟其結果相同，仍應以判決維持。至原審
    就上開無理由而不應准許部分，為上訴人敗訴之判決，並駁
    回其假執行之聲請，其所持理由雖與本院未盡相同，惟結論
    則無二致，仍應予維持。上訴意旨指摘原判決不當，求予廢
    棄改判，為無理由，應予駁回。
六、本件為判決基礎之事證已臻明確，本院經逐一審酌兩造歷審
    所提其餘攻擊、防禦方法及援用之證據，均認與前開論斷結
    果無礙，爰不再逐一論述，附此敘明。
七、據上論結，本件上訴為無理由，依民事訴訟法第449條第2項
    、第78條，判決如主文。 
中    華    民    國   109    年    2     月    5    日
                    民事第十三庭  
                        審判長法  官  陳麗芬
                              法  官  湯千慧
                              法  官  邱蓮華
正本係照原本作成。
如不服本判決，應於收受送達後20日內向本院提出上訴書狀，其
未表明上訴理由者，應於提出上訴後20日內向本院補提理由書狀
（均須按他造當事人之人數附繕本）上訴時應提出委任律師或具
有律師資格之人之委任狀；委任有律師資格者，另應附具律師資
格證書及釋明委任人與受任人有民事訴訟法第466 條之1第1項但
書或第2項（詳附註）所定關係之釋明文書影本。如委任律師提
起上訴者，應一併繳納上訴審裁判費。
中    華    民    國    109   年    2     月    5     日
                              書記官  蘇意絜
附註：
民事訴訟法第466條之1（第1項、第2項）：
對於第二審判決上訴，上訴人應委任律師為訴訟代理人。但上訴
人或其法定代理人具有律師資格者，不在此限。
上訴人之配偶、三親等內之血親、二親等內之姻親，或上訴人為
法人、中央或地方機關時，其所屬專任人員具有律師資格並經法
院認為適當者，亦得為第三審訴訟代理人。